【裁判字號】    88,交訴,111
【裁判日期】    890601
【裁判案由】    肇事遺棄罪等
【裁判全文】
臺灣桃園地方法院刑事判決                        八十八年度交訴字第一一一號
    公  訴  人  臺灣桃園地方法院檢察署檢察官
    被      告  丁○○
右列被告因肇事遺棄罪案件，經檢察官提起公訴（八十八年度偵字第一二八四五號）
，本院判決如左：
        主  文
丁○○駕駛動力交通工具肇事，致人死傷而逃逸，處有期徒刑柒月，緩刑參年。其餘
被訴部分公訴不受理。
        事  實
一、丁○○於民國民國八十八年七月九日（警訊筆錄誤載為十日）下午九時許，駕駛
    乙部ＬＦ－二一九五號自小貨車，沿桃園縣平鎮市○○路南勢一段往平鎮工業區
    方向（起訴書誤載為往龍潭鄉方向）行駛，行經桃園縣平鎮市○○路南勢一段一
    一七號附近時，因丁○○自前開中豐路南勢一段路段由內側車道往外側車道行駛
    ，不慎擦及同向在前由丙○○所騎乘乙部ＥＷＢ－一九五號輕型機車之左手把柄
    ，致丙○○自右側到地，因此受有左側第二至第五肋骨骨折併胸部挫傷及頭部外
    傷等傷害（起訴書漏載），詎丁○○於駕駛動力交通工具肇事，致人受傷後，竟
    怠忽法秩序之誡令，未及將傷者丙○○送醫救護，反駕車逃逸，後經丙○○友人
    乙○○騎乘機車前去追躡，並記下丁○○所駕駛該部自小貨車之車號，而報警處
    理查獲。
二、案經丙○○訴由桃園縣警察局報請臺灣桃園地方法院檢察署檢察官偵查起訴。
        理  由
一、訊據被告丁○○對於伊有於前揭犯罪事實欄所載之時、地駕駛乙部ＬＦ－二一九
    五號自小貨車，行經桃園縣平鎮市○○路南勢一段一一七號附近乙節固無異詞，
    惟矢口否認有肇事遺棄之犯行，辯稱：其自所駕駛自小貨車之後視鏡固有見人倒
    地，並懷疑是否有撞到人，然其臆想苟有撞到人應會有人前來告知，後因無人前
    來知會，其遂誤以為無事，旋即開車離開，惟其確無肇事逃逸之犯意云云，惟查
    ：（一）、被告對於右揭犯罪事實業於警訊時坦承不諱。（二）、又證人甲○○
    於警訊及本院八十九年一月十二日庭訊時結稱，八十八年七月九日下午九時許，
    在桃園縣平鎮市○○路南勢一段一一七號附近，告訴人丙○○於外側車道被撞，
    致告訴人丙○○受傷，詎被告未下車處理，旋駕自小貨車逃逸等語。（三）、再
    證人乙○○於警訊及本院八十九年一月十二日、八十九年五月十八日審理中亦結
    稱，被告所駕該部自小貨車撞及告訴人丙○○所騎乘之輕型機車後，隨逃離事發
    現場，其隨囑證人甲○○照料告訴人丙○○，由其前去追躡該部自小貨車，適平
    鎮市○○路南勢二段與南平路口燈號轉為紅燈，道路阻塞，車輛無法往前行進，
    該部自小貨車隨右轉入中豐路南勢一段一五八巷，再轉一五八巷五十弄，然因該
    巷弄為死巷，該部自小貨車駛至死巷盡頭旋又倒車轉向等語。（四）、況被告於
    本院八十九年四月十九日調查時又供稱，其當日沿桃園縣平鎮市○○路南勢一段
    行進，係要前去桃園縣平鎮工業區云云，又沿桃園縣平鎮市○○路可達平鎮工業
    區乙節，亦據證人乙○○於本院八十九年五月十八日審理中結稱在卷，且被告所
    駕駛該部自小貨車有右轉進入中豐路南勢一段一五八巷，再轉一五八巷五十弄乙
    情，業據證人乙○○於警訊時證稱在卷，足見如被告所供，其既係要前去平鎮工
    業區，且平鎮市○○路復可直達平鎮工業區，則被告又何須無端遁入中豐路南勢
    一段一五八巷，再轉同路一五八巷五十弄，嗣因巷尾盡頭為死巷始再倒頭駛出？
    （五）、復且被告先於本院八十九年四月十九日調查時供稱，其當日沿平鎮市○○路南勢一段係要前去平鎮工業區，詎於本院八十九年五月十八日審理中竟翻稱
    ，其當日送友人前去自來水廠後，隨四處兜風閒逛，且其於小巷中並無認識之友
    人云云，堪信被告前去供述不一自難遽加信憑，矧如被告所承，其於小巷中既無
    認識之友人，則其無端進入小巷之目的為何？益見被告所辯無非卸責之詞，洵無
    足採，是本件事證明確，被告犯行洵堪認定，應予依法論科。
二、核被告所為係犯刑法第一百八十五條之四之肇事逃逸罪。爰審酌被告之犯罪手段
    ，及其品性、生活狀況、智識程度、犯罪所生危害，及告訴人丙○○業不願追究
    被告犯行，此節業據告訴人丙○○於本院八十九年四月十九日調查時陳稱在卷，
    ，及犯罪後態度等一切情狀，量處如主文所示之刑，以資懲戒。末查被告前未曾
    受有期徒刑以上刑之宣告，有本院被告全國前案紀錄表及臺灣桃園地方法院檢察
    署刑案資料查註紀錄表各乙紙附卷可稽，其因短於思慮，致觸犯本案犯行，經此
    科刑教訓，日後當知所警惕，信無再犯之虞，具有積極有利於改善之社會徵兆，
    本院認其所受前開刑之宣告，以暫不執行為適當，併予宣告緩刑三年，以啟自新
三、至公訴意豐另謂：被告丁○○於八十八年七月九日下午九時許，無照駕駛車牌號
    碼ＬＦ─二一九五號自小貨車，由桃園縣平鎮市○○路往龍潭方向行駛，途經中
    豐路南勢一段一一七號前，其原應注意汽車行進中駕駛人應注意車前狀況，隨時
    採取必要安全措施，且汽車交會時，會車相互之間隔不得少於半公尺，竟疏未注
    意即貿然前進，致與告訴人丙○○所騎乘車牌ＥＷＢ─一九五號輕型機車沿同一
    方向行駛發生擦撞，造成告訴人丙○○人車倒地，因此受有左側第二至第五肋骨
    骨折併胸部挫傷及頭部外傷等傷害（起訴書漏載），案經丙○○訴由桃園縣警察
    局平鎮分局報請臺灣桃園地方法院檢察署檢察官查起訴，因認被告涉有刑法第二
    百八十四條第一項之普通過失傷害罪嫌云云。
四、按告訴乃論之罪，告訴人於第一審辯論終結前得撤回其告訴，又告訴經撤回者，
    法院應諭知不受理之判決，刑事訴訟法第二百三十八條第一項、第三百零三條第
    三款分別定有明文。查被告所犯前開普通過失傷害罪名，依刑法第二百八十七條
    前段之規定，須告訴乃論，茲據告訴人丙○○於本院八十九年四月十九日審理時
    ，當庭撤回本件告訴，有本院八十九年四月十九日訊問筆錄乙紙在卷可稽，是依
    前揭刑事訴訟法第三百零三條第三款之規定，自應就此部分諭知不受理之判決。
據上論斷，應依刑事訴訟法第二百九十九條第一項前段、第三百零三條第三款，刑法
第一百八十五條之四、第七十四條第一款、判決如主文。
本案經檢察官呂理銘到庭執行職務。
中      華      民      國    八十九    年      六      月      一      日
                                臺灣桃園地方法院刑事第五庭
                                      法  官  林信旭
右正本證明與原本無異。
如不服本判決，應於判決送達後十日內，向本院提出上訴狀。
附錄論罪科刑依據之法條：刑法第一百八十五條之四、第二百七十六條第一項。


司法院資訊處製作；財團法人民間司法改革基金會備份。
